臺灣新竹地方法院民事簡易判決        100年度竹簡字第346號
原      告  台新國際商業銀行股份有限公司
法定代理人  蔡榮棟
訴訟代理人  王晟瑋
被      告  周培淋
上列當事人間請求返還消費借貸款事件，本院於民國100年9月5
日辯論終結，判決如下：
    主      文
被告應給付原告新臺幣壹拾肆萬零玖佰肆拾柒元，及其中新臺幣
陸萬肆仟參佰貳拾肆元自民國一百年六月二十一日起至清償日止
，按日息萬分之五點四七九計算之利息。
訴訟費用由被告負擔。
本判決得假執行。
    事實及理由
壹、程序方面：
一、本件原告原係向本院聲請核發支付命令，惟被告業於法定期
    間內提出異議，依據民事訴訟法第519條第1項規定，即應以
    原支付命令之聲請視為起訴。
二、按訴狀送達後，原告不得將原訴變更或追加他訴，但擴張或
    減縮應受判決事項之聲明者，不在此限，民事訴訟法第255
    條第1項第3款定有明文。查本件原告起訴時係聲明請求被告
    應給付原告新臺幣（下同）140,947元，及其中64,324元自
    民國（下同）100年6月21日起至清償日止，按年息百分之20
    計算之利息；嗣於100年8月11日具狀將利息之請求變更為按
    日息萬分之5.479（換算約為年息百分之19.99835）計算，
    核係減縮應受判決事項之聲明，自應准許。
貳、實體方面：
一、原告主張：緣被告前於81年6月8日向原告請領信用卡（卡號
    ：0000000000000000）使用，依約被告得持前開信用卡於特
    約商店記帳消費，但所生應付帳款應於繳款截止日前清償，
    或以循環信用方式繳付最低應繳金額，而循環信用利息之計
    算方式依約定條款第16條約定，係將每筆得計入循環信用本
    金之帳款，自各筆帳款實際墊款日起以日息萬分之5.479計
    算至該筆帳款結清之日止，如被告未於每月繳款截止日前繳
    付最低應繳金額或延誤繳款期限者，依約定條款第23、24條
    之約定，原告得停止其循環信用，被告即喪失期限利益，應
    一次全數清償，且原告得依約定條款第18條之約定請求懲罰
    性違約金，計算方式為未清償之本金按百分之3計算，而以
    連續3期為上限。詎被告持用前開信用卡陸續簽帳消費，截
    至100年6月20日止，尚積欠本金64,324元及利息76,623元，
    合計140,947元迄未清償，依前述約定，業已喪失期限利益
    ，應一次全數清償，惟屢經催討仍置之不理，為此爰提起本
    件訴訟，請求被告如數清償等語。並聲明：如主文第一、二
    項所示。
二、被告對於曾向原告請領系爭信用卡使用之事實及欠款數額並
    不爭執，惟以：伊之一雙子女尚在求學，妻子又罹患精神分
    裂症，僅憑伊一人收入維持全家生活開銷已屬困難，況伊之
    薪資已被執行扣薪三分之一等語置辯。
三、本院之判斷：
(一)原告主張之前開事實，業據提出與所述相符之信用卡申請書
    、信用卡會員約定條款、客戶帳務查詢、協議分期-帳務值
    查詢影本各一份為證，且為被告所不爭執，僅以其生活有困
    難、無力償還為辯，自堪信原告之主張為真實。
(二)從而，原告依消費借貸及兩造間信用卡契約之法律關係，訴
    請被告給付如主文第一項所示之金額及利息，即無不合，應
    予准許。
四、本件係依民事訴訟法第427條第1項適用簡易訴訟程序所為被
    告敗訴之判決，應依職權宣告假執行。
五、據上論結，本件原告之訴為有理由，依民事訴訟法第436條
    第2項、第78條、第389條第1項第3款，判決如主文。
中    華    民    國    100    年    9    月    6    日
                  新竹簡易庭    法  官  彭淑苑
以上正本係照原本作成。
如對本判決上訴，須於判決送達後20日內向本院提出上訴狀。
如委任律師提起上訴者，應一併繳納上訴審裁判費。
中    華    民    國    100    年    9    月    6    日
                                書記官  王恬如